臺灣新竹地方法院刑事判決
110年度交易字第163號
公  訴  人  臺灣新竹地方檢察署檢察官
被      告  李春生


上列被告因過失傷害案件，經檢察官提起公訴（109年度調偵字
第422號），被告於本院審理中就被訴事實為有罪之陳述，經本
院裁定改行簡式審判程序審理，判決如下：
    主  文
李春生犯過失傷害罪，處拘役肆拾日，如易科罰金，以新臺幣壹
仟元折算壹日。
    理  由
一、本案犯罪事實及證據，除證據部分應補充「車輛詳細資料報
    表、告訴人母親黃苡芷與被告之LINE對話紀錄截圖、本院之
    刑事報到單、公務電話記錄表及被告於本院準備及簡式審判
    程序時之自白（見109偵11908卷第33頁、第47頁至第59頁、
    本院卷第45頁、第49頁、第64頁、第69頁」外，餘均引用檢
    察官起訴書之記載（詳附件）。　　
二、論罪科刑：
  ㈠核被告李春生所為，係犯刑法第284 條前段之過失傷害罪。
    又本件被告肇事後，於有偵查犯罪權限之公務員知悉肇事人
    姓名前，即向據報前往現場處理之警員承認其為肇事人之情
    ，有新竹縣政府警察局竹北分局刑事案件報告書在卷可憑（
    見109偵11908卷第1頁背面），被告對於未發覺之犯罪自首
    而接受裁判，符合自首要件，爰依刑法第62條前段之規定，
    減輕其刑。
  ㈡爰以行為人責任為基礎，審酌被告於車輛啟駛，未充分注意
    左右有無障礙或車輛行人，並禮讓行進中之告訴人所駕駛之
    車輛先行，即違規跨越分向限制線左轉而肇事，致告訴人受
    有起訴書事實欄所載之傷勢，身心所受傷害非輕，且被告於
    本件事故為未注意車道上之行車動向而貿然違規跨越分向限
    制線左轉至對向車道，因而肇致本件交通事故，因而與告訴
    人發生碰撞之過失情節，念及被告犯後坦承犯行，態度尚可
    ，併參酌其素行普通，目前為送貨司機，月收入新臺幣（下
    同）4 萬元，無需扶養之人等生活狀況及國中肄業之智識程
    度及被告有意願和解，且有聯繫保險公司與告訴人洽談和解
    ，惜因雙方洽談和解條件差距過大，致無法達成和解、賠償
    告訴人所受損害，有本院刑事報到單、公務電話記錄表及本
    院準備程序及簡式審判筆錄在卷可參（見本院卷第45頁、第
    49頁、第65頁、第69頁）及上述一切情狀，量處如主文所示
    之刑，並諭知易科罰金之折算標準，以示懲儆。
據上論斷，應依刑事訴訟法第273條之1第1項、第299條第1 項前
段、第310條之2、第454條第2項，判決如主文。
本案經檢察官侯少卿提起公訴，檢察官孫立婷到庭執行職務。
中　　華　　民　　國　　110 　年　　10 　月　　14　　日
                  刑事第五庭  法  官  華澹寧
以上正本證明與原本無異。　　　　　　　　　
如不服本判決應於收受判決後20日內向本院提出上訴書狀，並應
敘述具體理由。其未敘述上訴理由者，應於上訴期間屆滿後20日
內向本院補提理由書(均須按他造當事人之人數附繕本)「切勿逕
送上級法院」。
中　　華　　民　　國　　110 　年　　10 　月　　14　　日
                              書記官  吳羽君
附錄本案論罪科刑法條全文：
刑法第284條
因過失傷害人者，處1 年以下有期徒刑、拘役或10萬元以下罰金
；致重傷者，處3 年以下有期徒刑、拘役或30萬元以下罰金。

（附件） 
臺灣新竹地方檢察署檢察官起訴書
                                    109年度調偵字第422號
　　被　　　告　李春生
上列被告因過失傷害案件，業經偵查終結，認應提起公訴，茲將
犯罪事實及證據並所犯法條分敘如下：
        犯罪事實
一、李春生於民國109年8月25日14時34分許，駕駛車牌號碼0000
    -00號自用小貨車，在新竹縣○○市○○路000號旁私設道路口由
    東往西方向駛出，欲左轉溪州路由北往南方向路段時，本應
    注意起駛前應顯示方向燈，注意前後左右有無障礙或車輛行
    人，並應讓行進中之車輛行人優先通行，且汽車在未劃設慢
    車道之雙向二車道行駛時，在劃有分向限制線之路段，不得
    駛入來車之車道內，以及分向限制線係用以劃分路面成雙向
    車道，禁止車輛跨越行駛，並不得迴轉，而依當時天候晴、
    日間自然光線、柏油路面乾燥、無缺陷、無障礙物、視距良
    好等情，並無不能注意之情事，竟疏未注意及此，雖有顯示
    左轉方向燈光，惟未充分注意車道上行進中之車輛並讓其先
    行，即貿然左轉，適有鄧為謙騎乘車牌號碼000-0000號普通
    重型機車，沿同路段由南往北方向直行駛至該處，二車因而
    發生擦撞，致鄧為謙人車倒地，受有臉部擦傷、胸壁挫傷、
    雙膝、左手、右手、左上肢、右髖、雙膝、左下肢擦挫傷、
    右大腿、右臀、背部、左膝二度燙傷等傷害。
二、案經鄧為謙訴由新竹縣政府警察局竹北分局報告偵辦。
        證據並所犯法條
一、證據清單及待證事實：
編號 證據清單 待證事實 (一) 被告李春生於警詢及偵查中之自白。 坦承全部犯罪事實。 (二) 告訴人鄧為謙於警詢及偵查中之指訴。 被告騎乘上揭機車與告訴人汽車發生碰撞之事實。 (三) 道路交通事現場圖、道路交通事故調查報告表(一)(二)、道路交通事故談話紀錄表各1份、現場暨車損照片27張、監視器截圖照片2張、本署勘驗筆錄1份。 證明被告與告訴人有於上開時、地發生車禍之經過及事實。 (四) 祐嘉復健科骨科診所診斷證明書2紙、中國醫藥大學新竹附設醫院診斷證明書1紙、天主教仁慈醫療財團法人仁慈醫院乙種診斷證明書1紙。 證明告訴人受有上開傷害之事實。 (五) 交通部公路總局新竹區監理所110年2月8日竹監鑑字第1090396672號函暨所附鑑定意見書1份。 被告駕駛自用小貨車，由路外起駛斜切車道跨越分向限制線左轉彎，又未充分注意車道上行進中之車輛並讓其先行，為肇事原因。 
二、核被告李春生所為，係犯刑法第284條前段之過失傷害罪嫌
    。
三、依刑事訴訟法第251條第1項提起公訴。
　  此　  致
臺灣新竹地方法院
中　　華　　民　　國　 110　　年　　2 　　月　　20　　日
                            檢察官  侯  少  卿
本件正本證明與原本無異。